### A PROPOS

10 Place de l'Eglise 34130 Candillargues

0618568698

lana.12@wanadoo.fr

Mée le 2 décembre 1982

Permis B

# COMPÉTENCES ACQUISES À L'ISSUE DE LA FORMATION

Maquetter une application

Concevoir et mettre en place une base de données

Développer une interface utilisateur

Gérer un projet numérique

Développer des pages web

Utilisation de Frameworks

## COMPÉTENCES ACTUELLES

- Gestion Administrative et comptabilité d'une entreprise
  - Analyser les besoins du client
  - Traiter l'information
- Sens de l'organisation
- Accueil physique et téléphonique

# **VIRGINIE GIACOMETTI**

**DÉVELOPPEUR WEB** 

## RÉSUMÉ

Après plusieurs années d'expérience dans le service à la personne, j'ai souhaité me reconvertir dans le secteur du numérique. Cette formation me permettra d'acquérir toutes les connaissances nécessaires pour réussir ma reconversion professionnelle. Je suis une personne très motivée, ambitieuse et d'une grande adaptabilité. Je vous propose ma candidature pour la formation certifiante de Développeur Web PHP à distance.

### **FORMATIONS**

Bac Pro Comptabilité , Optima, Montpellier
 2008

Bac Pro Vente, Représentation, Mas de Tesse, Montpellier 2002 - 2003

Cap/Bep Vente Action Marchande, Irfa Sud, Montpellier

# EXPÉRIENCES PROFESSIONNELLES

Congé Parental d'éducation

2019 - 2021

Aide à Domicile - Domicile Clean/Cesu, Montpellier 2013 - 2018

Aide à Domicile - Présence Verte, Mauguio 2009 - 2013

Agent Administrative - Eco Habitat de A à Z, Candillargues 2008 - 2009

Assistante Comptable - Stages - - CAC Languedoc/Arôme Diffusion,
Montpellier/Lattes

2007 - 2008

Assistante Commerciale et Administrative - PromoCash, Montpellier
 2003 - 2007

Employée Polyvalente - Stages et Saisons - - PromoCash, Mauguio